【裁判字號】    88,上訴,1720
【裁判日期】    890330
【裁判案由】    偽造有價證券
【裁判全文】
臺灣高等法院臺南分院刑事判決            八十八年度上訴字第一七二號    Ｇ
      上  訴  人
      即  被  告  丁○○○
      選任辯護人  盧  奇  南
右上訴人因偽造有價証券案件，不服臺灣嘉義地方法院八十七年度訴字第四九五號中
華民國八十八年十月十五日第一審判決（起訴案號：臺灣嘉義地方法院檢察署八十七
年度偵字第四三三五號），提起上訴，本院判決如左：
      主      文
上訴駁回。
      事      實
一、丁○○○明知其原經營之和君貨櫃運輸有限公司（以下簡稱和君公司）於民國八
    十五年七月二十五日出售予郭麗娟之父郭明，並於同年八月九日將負責人變更登
    記為郭麗娟，仍基於概括之犯意，意圖供行使之用，明知其已非該公司之負責人
    ，不得再以該公司名義簽發支票，竟於八十五年八月十日起至八十七年五月二十
    五日間，連續在不詳地點，盜用和君公司之印章，偽造和君公司之名義，以代表
    人身分簽發如附表所示之支票七張，分別向乙○○及透過不知情之甲○○向丙○
    ○借得如附表所示之金錢共計新台幣（下同）二百二十萬三千元。
二、案經和君公司訴請臺灣嘉義地方法院檢察署檢察官偵查起訴。
      理      由
一、訊之被告即被告丁○○○雖不否認簽發如附表所示之支票，惟否認有右揭犯行，
    辯稱：前開支票係其在八十五年五月間，伊擔任和君公司負責人時所簽發之遠期
    調現支票，並非公司變更登記後簽發，絕無偽造支票等語。
二、惟查和君公司確於民國八十五年七月二十五日出售予郭麗娟之父郭明，並於同年
    八月九日將負責人變更登記為郭麗娟，上訴人於負責人變更登記後，始偽造表列
    支票向他人調現等情，業據被害人即和君公司代表人郭麗娟於偵查中指訴明確，
    核與證人乙○○、甲○○、丙○○於偵審中證述情節相符，復有汽車運輸營業執
    照、經濟部公司執照、原審八十七年度全字第五二四號民事假扣押裁定、臺灣高
    雄地方法院八十七年度促字第二三五七七號支付命令、支票影本及退票理由單、
    公司轉讓合約書、高雄市營業人銷售額與稅額申請書等附卷可資佐證。上訴人雖
    辯稱：前開支票係其在八十五年五月間，還是和君公司負責人時所簽發之遠期支
    票，並非偽造云云，惟經本院向臺灣省合作金庫南嘉義支庫函查結果，上開支票
    均於八十六年四月十一日以後領用，有該支庫函附卷可按，顯非八十五年五月間
    既已簽發，是其所辯，顯不足採。
三、上訴人丁○○○既明知該公司自變更登記完成時起，其已非和君公司代表人，不
    能再以和君公司代表人之身分簽發支票，且未經和君公司之授權下竟意圖供行使
    之用而偽造表列支票，事證己甚明確，其偽造有價證券之犯行堪予認定。核其所
    為，係犯刑法第二百零一條第一項之罪。其盜用印文之行為，為偽造有價證券之
    階段行為，又偽造支票後，持以行使之輕行為，為偽造之重行為所吸收，均不另
    論罪。其所為七次犯行，時間緊接，所犯罪名相同，顯係出於概括之犯意為之，
    為連續犯，以一罪論，並加重其刑。又行使偽造有價證券，以取得票面價值之對
    價，應不另論詐欺罪。
四、原審適用刑法第二百零一條第一項、第二百零五條、第五十六條、罰金罰鍰提高
    標準條例第一條前段並審酌上訴人之素行資料、智識程度、犯罪之動機、目的、
    手段、所生危害及犯後態度等一切情狀，量處有期徒刑三年二月，並將如附表所
    示偽造之支票七紙依刑法第二百零五條規定諭知沒收，認事用法，均無不當，上
    訴意旨，猶持前詞，指摘原判決不當，為無理由，應予駁回。
五、據上論斷，應依刑事訴訟法第三百六十八條判決如主文。
本案經檢察官劉欽銘到庭執行職務
中    華    民    國      八十九      年      三      月      三十      日
                                  臺灣高等法院臺南分院刑事第六庭
                                      審判長法官  林    金    村
                                            法官  徐    宏    志
                                            法官  戴    勝    利
右正本證明與原本無異。
如不服本判決，應於判決送達後十日內向本院提出上訴狀，其未敘述理由者並應於提
出上訴狀後十日內向本院補提理由書（應附繕本)。
                                      法院書記官  吳    銘    添
中    華    民    國      八十九      年      三      月      三十一    日


司法院資訊處製作；財團法人民間司法改革基金會備份。
